【裁判字號】    97,交簡上,196
【裁判日期】    980304
【裁判案由】    過失致死
【裁判全文】
臺灣臺南地方法院刑事判決           97年度交簡上字第196號
上  訴  人  臺灣臺南地方法院檢察署檢察官
被      告  乙○○
上列上訴人因被告過失致死案件，不服本院97年度交簡字第2304
號民國97年10月21日第一審判決（聲請簡易判決處刑案號：97年
度偵字第11616號），提起上訴，本院管轄之第二審合議庭判決
如下：
    主  文
上訴駁回。
    事實及理由
一、本件經審理結果，認第一審判決之認事用法均無違誤，量刑
    亦屬妥適，應予維持，並引用其判決書之事實、證據及理由
    （如附件）。
二、公訴人所提出之證據資料及方法，業經本院於民國98年2月
    18日公開審理之始，經合議庭評議後當庭宣示具有證據能力
    並載明於審判筆錄。
三、檢察官上訴意旨略以：依據告訴人請求上訴，認為本件車禍
    在台南縣仁德鄉調解委員會調解時，被告簽下24張本票賠償
    被害人家屬，然第一個月第一張本票即無法兌現，被告顯無
    和解誠意，再被告犯罪後，對被害人家屬態度極為惡劣，揚
    言沒錢，要關就關，故認告訴人聲請上訴尚非顯無理由，請
    求撤銷原判決，更為適當合法之判決等語。
四、按量刑之輕重及緩刑之宣告，係事實審法院得依職權自由裁
    量之事項，茍已斟酌刑法第57條各款所列情狀而未逾越法定
    刑度，則不得遽指為違法；又刑罰之量定屬法院自由裁量之
    職權行使，但仍應審酌刑法第57條所列各款事由及一切情狀
    ，為酌量輕重之標準，並非漫無限制，在同一犯罪事實與情
    節，如別無其他加重或減輕之原因，下級法院量定之刑，亦
    無過重或失輕之不當情形，則上級法院對於下級法院之職權
    行使，原則上應予尊重（最高法院72年度臺上字第6696號判
    例及85年度臺上字第2446號判決意旨參照）。經查原審就刑
    法第57條刑罰裁量部分已認定：「審酌被告係超速行駛追撞
    前方車輛，且為本件交通事故之單一肇事因素，犯罪情節非
    輕，惟念被告尚知坦承有過失，表現悔意，並業與被害人家
    屬達成調解，有調解筆錄1份可參（偵查卷第4頁），被害人
    家屬復表示不再追究等一切情狀」等情，量處如原判決主文
    所示之刑，復以「被告前於89年間，曾因故意犯罪受有期徒
    刑以上刑之宣告，執行完畢後，5年以內未曾因故意犯罪受
    有期徒刑以上刑之宣告，有臺灣高等法院被告前科紀錄表可
    稽，其因一時輕忽致觸犯本案犯行，經此教訓，當知所警惕
    ，而無再犯之虞」為由，而認前開刑之宣告，以暫不執行為
    適當，爰併依刑法第74條第1項第2款之規定，宣告緩刑2年
    ，本院經核原判決上開量刑及緩刑之宣告均稱妥適。又刑法
    之功能，在於保障人權、保護法益、規律行為及矯治犯罪，
    而民法之功能，在於填補被害人之損害，民法與刑法之規範
    功能並不相同，調解程序屬於民事訴訟法上所提供解決當事
    人紛爭之程序，本件被告縱事後未能依調解條件履行，亦屬
    被害人家屬得另依民事途逕解決而已，尚難以此為由請求撤
    銷緩刑，故公訴人以被告未履行調解條件，請求撤銷緩刑為
    由提起上訴，為無理由，應予駁回。
五、據上論斷，應依刑事訴訟法第455條之1第1項、第3項、第36
    4條、第373條、第368條，判決如主文。
本案經檢察官甲○○到庭執行職務
中    華    民    國    98    年    3     月    4     日
                  刑事第二庭    審判長法  官  蘇義洲
                                      法  官  童來好
                                      法  官  黃瑪玲
以上正本證明與原本無異。
不得上訴。
                                      書記官  黃玉秀
中    華    民    國    98    年    3    月     6    日


司法院資訊處製作；財團法人民間司法改革基金會備份。
